【裁判字號】    97,訴,3752
【裁判日期】    971128
【裁判案由】    毒品危害防制條例
【裁判全文】
臺灣板橋地方法院刑事判決              97年度訴字第3752號
公  訴  人  臺灣板橋地方法院檢察署檢察官
被      告  甲○○
                      樓
                     （現羈押於臺灣臺北看守所中）
上列被告因毒品危害防制條例案件，經檢察官提起公訴（97年度
毒偵字第5697號），因被告於本院準備程序中就被訴事實為有罪
之陳述，本院告知被告簡式審判程序之旨，並聽取當事人之意見
後，合議庭裁定改由受命法官獨任依簡式審判程序進行，判決如
下：
    主  文
甲○○施用第一級毒品，累犯，處有期徒刑拾月；扣案之注射針
筒拾玖支、分裝袋參拾貳個、提撥器壹支、葡萄糖伍包，均沒收
之。又施用第二級毒品，累犯，處有期徒刑肆月；扣案之吸食器
壹組、玻璃球肆個，均沒收之。應執行有期徒刑壹年；扣案之注
射針筒拾玖支、分裝袋參拾貳個、提撥器壹支、葡萄糖伍包、吸
食器壹組、玻璃球肆個，均沒收之。
    事  實
一、甲○○前因違反麻醉藥品管理條例案件，經臺灣高等法院以
    91年度上訴字第2579號判決判處有期徒刑2 年7 月，並經最
    高法院以92年度臺上字第4375號上訴駁回確定，嗣於96年1
    月31日縮刑期滿執行完畢；另於92年間因施用毒品案件，經
    本院以92年度毒聲字第3887號裁定送觀察、勒戒後，認有繼
    續施用毒品之傾向，又經本院以93年度毒聲字第100 號裁定
    令入戒治處所施以強制戒治1 年，於93年9 月8 日因停止處
    分出監，而於94年1 月17日執行完畢，並經臺灣板橋地方法
    院檢察署檢察官以93年度戒毒偵字第339 號為不起訴處分確
    定。詎仍不知悔改，明知海洛因及甲基安非他命係毒品危害
    防制條例第2 條第2 項第1 款、第2 款所明定之第一、二級
    毒品，不得持有及施用，竟於上開強制戒治執行完畢釋放後
    5 年內，仍基於施用第一級毒品海洛因之犯意，於97年6 月
    30日下午約5 、6 時許，在臺北縣中和市○○路393 巷14弄
    9 之1 號1 樓住處，以將海洛因摻水稀釋放入注射針筒後施
    打之方式，施用第一級毒品海洛因1 次，另基於施用第二級
    毒品甲基安非他命之犯意，於同日下午約5 、6 時許，在上
    開住處，以將甲基安非他命置於玻璃吸食器內燒烤吸取其煙
    霧之方式，施用第二級毒品甲基安非他命1 次。嗣於同日晚
    上8 時30分許，在臺北縣中和市○○路231 號前為警查獲，
    並扣得注射針筒19支、吸食器1 組、玻璃球4 個、分裝袋32
    個、提撥器1 支、葡萄糖5 包，經其同意採集尿液送驗，檢
    驗結果均呈嗎啡及甲基安非他命陽性反應，始知上情。
二、案經臺北縣政府警察局移送臺灣板橋地方法院檢察署檢察官
    偵查起訴。
    理  由
一、按本件被告甲○○所犯係死刑、無期徒刑、最輕本刑為3 年
    以上有期徒刑以外之罪，其於準備程序就前揭被訴事實為有
    罪之陳述，經受命法官告知簡式審判程序之旨，並聽取其與
    公訴人之意見後，本院認無不得或不宜改依簡式審判程序進
    行之處，爰依刑事訴訟法第273 條之1 第1 項、第284 條之
    1 ，裁定本件由受命法官獨任進行簡式審判程序，合先敘明
    。
二、上揭事實，業據被告於本院審理中坦承不諱，且其於97年6
    月30日所採驗之尿液，經送往臺灣檢驗科技股份有限公司以
    G C/MS方法（氣相層析/ 質譜儀法）檢驗，結果均確呈第一
    級毒品海洛因代謝後嗎啡及第二級毒品甲基安非他命之陽性
    反應，此有卷附該公司97年7 月15日報告編號CH/2008/7009
    0 號濫用藥物檢驗報告、臺北縣政府警察局刑事警察大隊毒
    品案件尿液代碼表在卷可稽（見97年度毒偵字第5697號卷第
    28、50頁），並有注射針筒19支、吸食器1組、玻璃球4個、
    分裝袋32個、提撥器1 支、葡萄糖5 包扣案可資佐證，足認
    被告自白與事實相符，洵堪採為論罪科刑之依據。再被告前
    於92年間因施用毒品案件，經本院以92年度毒聲字第3887號
    裁定送觀察、勒戒後，認有繼續施用毒品之傾向，又經本院
    以93年度毒聲字第100 號裁定令入戒治處所施以強制戒治1
    年，於93年9 月8 日因停止處分出監，而於94年1 月17日執
    行完畢，並經臺灣板橋地方法院檢察署檢察官以93年度戒毒
    偵字第339 號為不起訴處分確定等情，有臺灣高等法院被告
    前案紀錄表1 份附卷可稽，足徵被告於強制戒治執行完畢釋
    放後，5 年內再為本件施用毒品犯行，自應依法論罪科刑。
    是以本件事證明確，被告犯行堪以認定。
三、查海洛因及甲基安非他命分屬毒品危害防制條例第2 條第2
    項第1 款所規定之第一級毒品及同條項第2 款所規定之第二
    級毒品，核被告所為，係犯毒品危害防制條例第10條第1 項
    施用第一級毒品罪及同條第2 項施用第二級毒品罪。被告持
    有第一、二級毒品，復分別進而施用，其持有毒品之低度行
    為，應分別為施用第一、二級毒品之高度行為所吸收，均不
    另論罪。被告所犯上開施用第一級毒品罪及施用第二級毒品
    罪之間，犯意各別，罪名不同，應分論併罰之。又被告有事
    實欄所列前揭犯罪前科紀錄，有臺灣高等法院被告前案紀錄
    表可稽，其受有期徒刑之執行完畢，5 年以內故意再犯本件
    有期徒刑以上之罪，均為累犯，均應依刑法第47條第1 項之
    規定加重其刑。爰審酌被告明知施用毒品為法所禁止之行為
    ，竟仍不知戒除毒癮，再為本件施用第一級、第二級毒品之
    犯行，其犯罪動機、手段、目的均殊非可取，所為嚴重危害
    自己身心健康，並造成社會問題，惟念其犯後坦承犯行，態
    度尚佳等一切情狀，分別量處如主文所示之刑，並定其應執
    行之刑，以資懲儆。
四、扣案之注射針筒19支、吸食器1 組、玻璃球4 個、分裝袋32
    個、提撥器1 支、葡萄糖5 包，均為被告所有供其施用毒品
    所用之物，業據被告供承在卷，爰依刑法第38條第1 項第2
    款之規定併予宣告沒收；至扣案之手機2 支、手提電腦1 臺
    、手環1 個、手錶2 支、鑰匙圈1 個、戒子1 個、銅幣85個
    、電動大門開門器2 支、T 型扳手、老虎鉗子、一字起子、
    十字起子各1 支、手套10隻、人民幣100 元3 張、港幣20元
    2 張，被告否認該等物品為其所有，且與其本件施用毒品犯
    行無關，業經被告供稱在卷，故均不予宣告沒收，附此敘明
    。
據上論斷，應依刑事訴訟法第273 條之1 第1 項、第284 條之1
、第299 條第1 項前段，毒品危害防制條例第10條第1 項、第2
項，刑法第11條前段、第47條第1 項、第51條第5 款、第38條第
1項 第2 款，判決如主文。
本案經檢察官鄭潔如到庭執行職務。
中    華    民    國    97    年    11    月    28    日
                  刑事第十六庭  法  官  錢衍蓁
上列正本證明與原本無異。
如不服本判決，應於判決送達後10日內敘明上訴理由，向本院提
出上訴狀 (應附繕本) ，上訴於臺灣高等法院。其未敘述上訴理
由者，應於上訴期間屆滿後20日內向本院補提理由書「切勿逕送
上級法院」。
                                書記官  陳淑怡
中    華    民    國    97    年    11    月    28    日
附錄本判決論罪法條全文：
毒品危害防制條例第10條
施用第一級毒品者，處6月以上5年以下有期徒刑。
施用第二級毒品者，處3年以下有期徒刑。


司法院資訊處製作；財團法人民間司法改革基金會備份。
